臺灣高等法院民事判決　　　　　　　　　 95年度上字第560號
上　訴　人　財團法人台北縣三峽長福巖清水祖師公
法定代理人　乙○○
訴訟代理人　周嬿容律師
　　　　　　姜義贊律師
複代理　人　丙○○
被上訴　人　台北縣三峽鎮三峽國民小學
法定代理人　子○○
被上訴　人　台北縣政府
法定代理人　甲○○
共　　　同
訴訟代理人　朱增祥律師
被上訴　人　丁○○
訴訟代理人　陳銘堂律師
被上訴　人　辛○○
　　　　　　癸○○○
追加被　告　己○○
　　　　　　丑○○
　　　　　　戊○○
　　　　　　庚○○
兼上列六人
訴訟代理人　壬○○　　住同上
上列當事人間請求拆屋還地事件，上訴人對於中華民國95年 3月
28日臺灣板橋地方法院94年度重訴字第 265號第一審判決提起上
訴，並為訴之追加，經本院於96年 4月10日言詞辯論終結，判決
如下：
    主  文
被上訴人癸○○○、辛○○、追加被告己○○、丑○○、戊○○
、庚○○、壬○○應將坐落本院附圖編號B所示2層混擬土房屋（
面積28.79平方公尺）拆除，並將上開土地返還上訴人。
上訴駁回。
第二審訴訟費用由上訴人負擔。追加之訴訴訟費用由被上訴人癸
○○○、辛○○、追加被告己○○、丑○○、戊○○、庚○○、
壬○○連帶負擔。
    事實及理由
一、按訴之變更或追加，非經他造同意，不得為之。但請求之基
    礎事實同一、擴張或減縮應受判決事項之聲明、訴訟標的對
    於數人必須合一確定者，不在此限，民事訴訟法第446條第1
    項、第255條第1項第2、3、5款定有明文。 上訴人於原審依
    民法第767條規定， 請求被上訴人台北縣政府、台北縣三峽
    鎮三峽國民小學（下稱三峽國小）、辛○○及癸○○○將原
    審判決複丈成果圖所示94（D）部分（ 面積139.31平方公尺
    ），門牌號碼台北縣三峽鎮○○路184巷4號建物（原審認定
    4號房屋之範圍如原審判決附圖94（D）部分即本院判決附圖
    A 、B部分所示，經本院履勘、測量後，確認4號房屋範圍僅
    如本院附圖A部分所示，B部分係獨立建物）拆除，並將土地
    返還上訴人。嗣於本院追加己○○、丑○○、戊○○、庚○
    ○、壬○○等5人為被告， 並變更請求為：(一)台北縣政府應
    將本院附圖2編號A所示（面積110.52平方公尺），門牌號碼
    台北縣三峽鎮○○路184巷4號建物拆除，並將本院附圖編號
    A所示土地返還上訴人。 (二)被上訴人辛○○、癸○○○，及
    追加被告己○○、丑○○、戊○○、庚○○、壬○○應將本
    院附圖編號B所示建物（面積28.79平方公尺）拆除，並將上
    開土地返還上訴人，核與原訴請求之基礎事實同一；且屬減
    縮、擴張應受判決事項之聲明；又上訴人原以被上訴人辛○
    ○、癸○○○為被告請求拆屋還地，於本院追加共同繼承人
    己○○、丑○○、戊○○、庚○○、壬○○為被告，屬訴訟
    標的必須合一確定，揆諸前開說明，應予准許。又，遷讓為
    交付之階段行為（最高法院70年度台上字第1715號判決參照
    ），請求交還占有之土地，當然含有請求遷讓之意思，上訴
    人於原審請求被上訴人丁○○應將原審附圖94（B）所示（
    面積192. 54平方公尺）系爭2-1號建物拆除並將上開建物坐
    落之土地返還上訴人，於本院主張：「被上訴人丁○○應自
    系爭2-1號之建物遷出」，遷出部分既係階段行為，自不生
    追加問題，併予敘明。
二、上訴人起訴主張：上訴人所有坐落台北縣三峽鎮○○段第94
    地號土地（ 重測前為台北縣三峽鎮○○段○○段第108地號
    土地，下稱系爭土地），經被上訴人三峽國小無權占有，搭
    建宿舍5棟， 門牌號碼分別為三峽鎮○○路184巷1、2、2-1
    、3、4號（下稱系爭1、2、2-1、3、4號房屋）， 供教職員
    居住使用，惟原配住人均已不在職，或已死亡或退休，其中
    系爭1號房屋現由被上訴人江陳時無權占用，系爭2號房屋現
    由原審同案被告陳文吉無權占用， 系爭2-1號房屋在由被上
    訴人丁○○無權占用， 系爭3號房屋現由原審同案被告黃楊
    秀芳無權占用， 系爭4號房屋現由被上訴人辛○○及癸○○
    ○無權占用。 上訴人多次請求被上訴人三峽國小拆除系爭5
    間房屋返還系爭土地， 均無結果，爰依民法第767條規定，
    請求拆除無權占用系爭土地上之建物，並將系爭土地返還上
    訴人。
三、被上訴人則以： 系爭1、2、3、4號等4間房屋，係被上訴人
    三峽國小於光復時接收自日本政府之財產，並於光復後分別
    配給三峽國小教職員江天洪（ 即原審同案被告江陳時之夫）
    、陳三桂（即原審同案被告陳文吉之父）、原審同案被告黃
    楊秀芳、張志英（即被上訴人辛○○之父、被上訴人癸○○
    ○之夫），為眷屬宿舍。 系爭2-1號房屋係配予被上訴人丁
    ○○之校長宿舍，由被上訴人三峽國小於62年間專案向台北
    縣政府申請補助全額經費興建而成，當時已取得上訴人出具
    之土地使用權同意書，並申領67年使字第1137號使用執照在
    案，被上訴人三峽國小在系爭土地上蓋宿舍屬有權占有等語
    抗辯。
四、原審對於上訴人之請求，判決：(一)被上訴人三峽國小應將坐
    落系爭土地上如原審附圖94（A）所示（ 面積223.08平方公
    尺）之系爭1號房屋、原審附圖94（C）所示（面積108.81平
    方公尺）之系爭2號房屋、原審附圖94（E）所示（面積153.
    63平方公尺）之系爭3號房屋、原審附圖94（D）所示（面積
    139.31平方公尺）之系爭4號房屋拆除， 並將上開土地返還
    上訴人。 (二)原審同案被告江陳時應自原審附圖94（A）所示
    系爭1號建物遷出。 (三)原審同案被告陳文吉應自原審附圖94
    （C）所示系爭2號建物遷出。(四)原審同案被告黃楊秀芳應自
    原審附圖94（E）所示系爭3號建物遷出。(五)被上訴人辛○○
    、癸○○○應自原審附圖94（D）所示系爭4號建物遷出，並
    依聲請宣告假執行，及駁回上訴人其餘之訴及假執行之聲請
    。上訴人不服，提起上訴求為：(一)原判決不利上訴人之部分
    廢棄。(二)上開廢棄之部分，被上訴人台北縣政府應將原審附
    圖94（A）所示（面積223.08平方公尺）之系爭1號建物、原
    審附圖94（C）所示（面積108.81平方公尺）之系爭2號建物
    、及原審附圖（E）所示（面積153.63平方公尺）之系爭3號
    建物拆除並將上開建物坐落之土地返還上訴人。(三)上開廢棄
    之部分， 被上訴人三峽國小、丁○○應將原審附圖94（B）
    所示（面積192. 54平方公尺）系爭2-1號建物拆除並將上開
    建物坐落之土地返還上訴人。(四)上開廢棄之部分，被上訴人
    台北縣政府應將本院附圖編號A所示（ 面積110.52平方公尺
     ）之系爭4號建物拆除並將上開建物坐落之土地返還上訴人
    。(五)上開廢棄之部分， 被上訴人丁○○應自系爭2-1號之建
    物「遷出」。(六)被上訴人癸○○○、辛○○及追加被告己○
    ○、丑○○、戊○○、庚○○、 壬○○應將本院附圖編號B
    所示（面積28.79平方公尺 ）系爭4號建物後方之2層獨立房
    屋拆除並將上開建物坐落之土地返還上訴人。暨願供擔保請
    准宣告假執行。被上訴人等則求為判決駁回上訴及追加之訴
    （被上訴人三峽國小、原審同案被告江陳時、原審同案被告
    陳文吉、原審同案被告黃楊秀芳、被上訴人辛○○、癸○○
    ○對於原審敗訴部分，並未不服，該部分業已確定）。
五、經查：(一)系爭土地為上訴人所有。 (二)系爭1、2、3、4號4間
    房屋均未辦裡保存登記，係被上訴人三峽國小於光復時接收
    自日本政府財產，並於光復後分別陸續配給三峽國小教職員
    江天洪（即原審同案被告江陳時之夫）、陳三桂（即原審同
    案被告陳文吉之父）、原審同案被告黃楊秀芳、訴外人張志
    英（即被上訴人癸○○○之夫、被上訴人辛○○及追加被告
    己○○、丑○○、戊○○、庚○○、壬○○等6人之父 ），
    做為眷屬宿舍。 (三)系爭2-1號房屋係配予被上訴人丁○○之
    校長宿舍，由被上訴人三峽國小於62年間專案向台北縣政府
    申請補助全額經費興建而成，並經申領67年使字第1137號使
    用執照，該房屋亦未辦理保存登記。 (四)系爭1號房屋占用原
    審附圖94 (A)所示、面積223.08平方公尺範圍之系爭土地。
    系爭2號房屋占用原審附圖94 ( C)所示、面積108.81平方公
    尺之系爭土地。系爭2- 1號房屋占用原審附圖94 (B)所示、
    面積192.54平方公尺之系爭土地。 系爭3號房屋占用原審附
    圖94(E)所示、面積153.63平方公尺之系爭土地。系爭4號房
    屋占用本院附圖編號A所示、 面積110.52平方公尺之系爭土
    地。 (五)系爭4號房屋後方另有張志英於69年所建，未辦保存
    登記之獨立2層房屋， 占用本院附圖編號B所示，面積28.79
    平方公尺之系爭土地。 (六)系爭2-1號房屋現由被上訴人丁○
    ○使用，本院附圖編號B之獨立2層房屋，現由被上訴人辛○
    ○、追加被告壬○○使用。(七)台北縣政府61年建字第2266號
    建造執照卷內之土地使用權同意書、及被上訴人丁○○持有
    之土地使用權同意書上所蓋之上訴人「董事長章」，其形式
    皆為真正等情，為兩造所不爭，並有土地謄本、台北縣政府
    67使字第1137號使用執照影本、樹林地政事務所94年11月10
    日土地複丈成果圖、土地使用權同意書影本、公用建物登記
    卡影本、本院勘驗筆錄、 樹林地政事務所95年9月19日複丈
    成果圖等可證（見原審卷1第8頁、第76頁、第183頁、第207
    頁，本院卷第68頁、第86頁至第87頁、第91頁、第203頁至
    第204頁），堪信為真。
六、按「財政部設國有財產局，承辦國有財產之取得、保管、使
    用、收益及處分事務， 此觀國有財產法第1條及第9條第2項
    之規定自明。準此，凡因有關國有財產之處分涉訟者，僅國
    有財產局對於為訴訟標的客體之國有財產有處分之權能，自
    應以國有財產局為原告或被告，其當事人之適格始能謂無欠
    缺。至最高法院51年度台上字第2680號判例所謂：『國有財
    產撥給各地政府機關使用者，名義上雖仍為國有，實際上即
    為使用機關行使所有人之權利，故本院對於是類財產，向准
    管理機關起訴，代國家主張所有人之權利』，依其所由摘錄
    之判決全文觀之，旨在闡明受撥用國有財產之管理機關，得
    代表國家為保存行為之行使，如第三人無權占用國有土地，
    該管理機關得代表國家行使所有物返還請求權而已，非謂受
    撥用之管理機關對於國有財產享有處分之權能。本件被上訴
    人訴請塗銷系爭國有土地之所有權登記，其訴訟之結果，將
    有使國家喪失國有財產之危險，非以就系爭土地有處分權之
    國有財產局為被告，即難認其當事人之適格為無欠缺。被上
    訴人僅以受撥用之管理機關即上訴人為被告，提起本件塗銷
    系爭土地所有權登記之訴，已有未合」（最高法院79年度台
    上字第1615號判決參照）。次按「國有財產撥給各地國家機
    關使用者，名義上雖仍為國有，實際上即為使用機關行使所
    有人之權利，故本院對於是類財產之管理方面，向准由管領
    機關起訴或應訴，代國家主張所有權人之權利。同理，登記
    為公法人「市」所有之財產，其管領機關即「市政府」，自
    非不得代「市」就財產之管理問題，主張所有權人之權利而
    起訴或應訴。又訴請塗銷不動產權利登記，因牽涉處分權之
    有無，則應對該項登記有權處分之人為之」（最高法院93年
    度台上字第2105號判決參照）。又，「被上訴人在系爭土地
    上興建之教室，業已竣工，並經領得主管機關發給之使用執
    照，此為原審確定之事實，具見該教室已成為獨立之不動產
    ，因台北市立木柵國民小學僅為被上訴人所屬之機關，是否
    得為該教室所有權之主體，非無疑問，而台北市為法人，如
    木柵國小興建之教室，依據有關法令，屬於市有財產，則上
    訴人主張被上訴人無權占有，訴求拆屋還地，即難謂有何不
    合」（最高法院70年度台上字第2362號判決參照）。經查：
    系爭1、2、3、4號4間房屋均未辦裡保存登記， 係被上訴人
    三峽國小於光復時接收自日本政府之財產，已如前述，前開
    房屋所有權屬台北縣所有， 有台北縣政府94年8月25日北府
    財產字第0940601411號函影本可按（ 見原審卷第105頁）。
    系爭2-1號房屋係被上訴人三峽國小於 62年間專案向台北縣
    政府申請補助全額經費興建而成，被上訴人三峽國小屬被上
    訴人台北縣政府所屬機關， 系爭2-1號房屋興建費用由台北
    縣政府全額補助亦屬台北縣所有，揆諸前開說明，上訴人以
    被上訴人台北縣政府為被告，請求拆屋還地，並無不合，先
    予敘明。
七、被上訴人主張：台北縣三峽鎮○○路184巷1、2、2-1、3、4
    號（ 本院附圖編號A部分）建物係屬有權占有等語。經查：
  (一)原審向台北縣政府調取61峽建字第2266號建造執照及67峽使
    字第1137號使用執照卷宗，其內確附有出具日期61年11月30
    日、部分為打字、部分為手寫記載之土地使用權同意書，內
    容載明：「茲有台北縣三峽鎮三峽國民小學校長丁○○擬在
    本縣三峽鎮○○路16號 本人所有公館後小段地號108之內面
    積401坪之土地建築永久式宿舍， 業經本人完全認可茲為申
    請營造執照特予證明」，並記載「基地主：財團法人臺北縣
    三峽長福巖清水祖師公」字樣，其下蓋用有上訴人自認形式
    真正之「財團法人臺北縣三峽長福巖清水祖師公董事長之印
    」之印文1枚（見61峽建字第2266號建造執照卷第5頁）。另
    外1張日期為62年6月、手寫之另份土地使用權同意書，記載
    ：「茲有『台北縣三峽鎮三峽國民小學』擬在本縣三峽鎮○
    ○路本人所有公館後段公館後小段108地號之面積『 全筆』
    ○平方公尺之土地建築永久式宿舍。業經本人完全認可茲為
    申請營造執照特予證明」字樣，亦記載「基地主：財團法人
    臺北縣三峽長福巖清水祖師公，劉鉅篆」字樣，其下蓋用有
    上訴人自認形式真正之「財團法人臺北縣三峽長福巖清水祖
    師公董事長之印」之印文1枚（ 見原審卷1第208頁）。上開
    兩份土地使用權同意書，記載內容雖略有不同，惟就同意被
    上訴人三峽國小在上訴人所有系爭「全部土地」上建築「永
    久式宿舍」，並均蓋用「財團法人臺北縣三峽長福巖清水祖
    師公董事長之印」印文等節，則屬一致。上訴人先後兩次出
    具同意書時， 台北縣三峽鎮○○路184巷1、2、3、4號（本
    院附圖編號A部分）建物雖早已存在， 但上訴人既已標明「
    同意範圍」為「本縣三峽鎮○○路本人所有公館後段公館後
    小段108地號之面積『全筆』」及「面積401坪」，而系爭94
    地號土地面積1186.41平方公尺，約359.5坪，有土地登記謄
    本可證（見原審卷1第8頁），被上訴人三峽國小因前開同意
    書對系爭土地全部均有使用權，而非僅限於三峽國小校長宿
    舍如原審附圖（B）所示（ 面積192.54平方公尺）部分，堪
    信為真。 62年6月土地使用同意書雖使用藍、黑兩種顏色墨
    水筆書寫（見原審卷1第207頁），但系爭土地地號，使用範
    圍、上訴人名稱及董事長姓名、上訴人所在地、上訴人登記
    字號均以黑色墨水筆書寫，且字體一致，並蓋有上訴人之印
    文，上訴人不可能蓋用空白土地使用權同意書，故雖有兩種
    墨水顏色，從文字之一致性判斷，同意書仍屬真正。上訴人
    主張：該同意書有偽造之嫌云云（見本院卷第11 1頁），並
    不足採。又，被上訴人三峽國小是否有權占有，屬事實問題
    。被上訴人三峽國小並未向上訴人承認自己係無權占有，上
    訴人主張：「 依禁反言原則，被上訴人不得主張有權占有」
    云云（見本院卷第48頁），自不足採。
  (二)上開兩份土地使用權同意書均蓋用上訴人董事長大章，而未
    蓋用「董事長個人小章」。惟按「董事就法人一切事務，對
    外代表法人」， 民法第27條第2項定有明文，依上訴人所提
    「財團法人台北縣三峽長福巖清水祖師公捐助章程」第20條
    亦載明：「董事長綜理一切會務對外代表本巖‧‧‧」，有
    捐助章程影本可證（見原審卷第109頁 ）。蓋用印章之目的
    係在代替簽名（民法第3條第2項參照），上開兩份土地使用
    權同意書，均係以基地主「財團法人台北縣三峽長福巖清水
    祖師公」之名義出具，其下均蓋用上訴人自認形式真正之「
    財團法人臺北縣三峽長福巖清水祖師公董事長之印」印文，
    前開印章係由當時之董事長劉鉅豪持有，外觀上自足以表明
    係上訴人之代表人機關（董事長劉鉅豪）代表上訴人為法律
    行為，其法律效果當然歸屬於上訴人，並無上訴人所稱：無
    法分辨該行為係法人行為或係代表人個人行為之情形存在。
    系爭土地使用權同意書均簽立於61、62年間，上訴人至94年
    7 月21日始起訴請求拆屋還地，有民事起訴狀可證（見原審
    卷1第3頁），上訴人30餘年間均未採取法律行動，亦足佐證
    上訴人之董事長劉鉅豪確曾蓋用前開印章。
  (三)上訴人雖主張：依內政部93年7月1日台內民字第0930067169
    號函所發布「寺廟申請處分或變更不動產或法物程序須知」
    第2點，可知「土地提供使用 」屬處分法人之財產行為；依
    監督寺廟條例第8條規定， 寺廟之不動產及物，非經所屬教
    會之決議，並呈請該管官署許可，不得處分或變更；再依上
    訴人章程第24條第2項規定，法人財產處分應全體信徒代表3
    分之2以上出席， 出席信徒3分之2同意行之，與修改章程條
    件同列。故本件同意處分法人財產之事項既未依捐助章程召
    開信徒大會決議同意，復未報請主管機關核准，顯有違反捐
    助章程及法令規定，依法不生效力云云。惟查：
  (1)同意他人使用土地，性質上屬利用行為，並非處分行為，上
    訴人之董事長劉鉅豪於61、62年間自有同意之權限（民法第
    828條第2項、最高法院88年度台上字第756號判決參照）。
    同意他人使用土地，是否為處分行為，屬法律見解，本院不
    受前開內政部函之拘束。
  (2)況，系爭兩份土地使用權同意書係61、62年間書立，上訴人
    當時之章程第24條固規定：「信徒代表大會‧‧‧，但遇有
    左列事項應全體信徒代表3分之2以上出席， 出席信徒代表3
    分之2以上同意行之 ：‧‧‧二財產處分。」，業經原審調
    取上訴人56年間向原審聲請變更登記之56法登字第17號卷宗
    查閱屬實（該案卷併入42年法登字第22號法人登記卷內歸檔
    ）。內政部係於93年7月1日發布「寺廟申請處分或變更不動
    產或法物程序須知」，依行為適用行為時之法律及法律不溯
    及既往原則，系爭61、62年土地使用同意書即不適用93年間
    內政部發布之行政規則。
  (3)又，並無人因同意書之事，以上訴人前董事長劉鉅豪為被告
    ，提起民法第64條之訴（最高法院73年度台上字第4226號判
    決、82年度台上字第3168號判決參照），自不生法院宣告同
    意書無效問題，上訴人認為依民法第64條規定，法院得宣告
    劉鉅豪行為無效云云，尚有誤會（見本院卷第112頁）。
  (4)綜上，上訴人開立之兩份土地使用權同意書，仍屬有效。上
    訴人前董事長劉鉅豪並未違反上訴人章程或法律之規定。
  (四)被上訴人三峽國小對於系爭土地既有使用權源；台北縣三峽
    鎮○○路184巷1、2、2-1、3、4號建物（ 本院附圖編號A部
    分）均屬永久式宿舍，其使用系爭土地自屬有權占有。被上
    訴人丁○○因擔任被上訴人三峽國小校長而配住系爭 2-1號
    房屋；又，被上訴人丁○○對原審附圖94（B）所示（ 面積
    192.54平方公尺）系爭2-1號建物並無處分權； 及無法請求
    拆屋， 即不得請求返還土地（ 最高法院88年台上字第2006
    號判決參照）。 上訴人依民法第767條規定，請求(一)被上訴
    人台北縣政府應將原審附圖94（A）所示（ 面積223.08平方
    公尺）之系爭1號建物、原審附圖94（C）所示（面積108.81
    平方公尺）之系爭2號建物；及原審附圖94（E）所示（面積
    153.63平方公尺 ）之系爭3號建物拆除並將上開建物坐落之
    土地返還上訴人。(二)被上訴人三峽國小、丁○○應將原審附
    圖94（B）所示（ 面積192. 54平方公尺）系爭2-1號建物拆
    除並將上開建物坐落之土地返還上訴人。(三)被上訴人台北縣
    政府應將本院附圖編號A所示（ 面積110.52平方公尺）之系
    爭4號建物拆除並將上開建物坐落之土地返還上訴人。(四)被
    上訴人丁○○應自系爭2-1號之建物遷出，自屬無據。
八、被上訴人癸○○○、辛○○及追加被告己○○、丑○○、戊
    ○○、庚○○、壬○○抗辯：本院附圖編號B所示（面積28.
    79平方公尺）系爭4號建物後方之2層獨立房屋係屬有權占有
    云云。惟為上訴人所否認。經查：
  (一)系爭4號房屋後方， 如本院附圖編號B所示，面積28.79平方
    公尺， 未辦保存登記之獨立2層房屋，係由張志英於69年所
    建等情，為兩造所不爭，並經本院履勘現場，有履勘筆錄、
    複丈成果圖可證（見本院卷第40頁、第87頁、第91頁、第93
    頁）。上訴人就系爭土地全部雖同意被上訴人三峽國小蓋永
    久式宿舍，已如前述，但上訴人並未同意張志英私蓋建物，
    被上訴人癸○○○、辛○○及追加被告己○○、丑○○、戊
    ○○、庚○○、壬○○對張志英於69年時並未取得上訴人之
    土地同意書乙節，並不爭執（見本院卷第87頁）。縱使上訴
    人多年未請求拆屋還地，仍無從證明被上訴人癸○○○等人
    係有權占有，被上訴人癸○○○等人尚有誤會（見本院卷第
    215頁）。又， 被上訴人三峽國小並非系爭土地所有人，其
    無權同意張志英在系爭土地建屋。況，被上訴人癸○○○等
    人亦未證明其取得被上訴人三峽國小之同意，故如本院附圖
    編號B所示，未辦保存登記之獨立2層房屋，屬無權占有。
  (二)張志英死後其繼承人為癸○○○、己○○、丑○○、辛○○
    、戊○○、庚○○、壬○○等7人， 為兩造所不爭，並有繼
    承系統表、戶籍謄本可證（見本院卷第148頁至第155頁），
    依民法第1148條、第1151條規定，系爭二層樓建物在分割遺
    產前，屬癸○○○等7人公同共有。
  (三)綜上， 癸○○○等7人並未證明其有權占有系爭土地，上訴
    人依民法第767條規定， 請求被上訴人癸○○○、辛○○、
    追加被告己○○、丑○○、戊○○、庚○○、壬○○應將坐
    落本院附圖編號B所示2層混擬土房屋（ 面積28.79平方公尺
    ）拆除並將上開土地返還上訴人，自屬有據。
九、綜上所述，上訴人依民法第767條規定， 請求(一)被上訴人台
    北縣政府應將原審附圖94（A）所示（ 面積223.08平方公尺
    ）之系爭1號建物、原審附圖94（C）所示（面積108.81平方
    公尺）之系爭2號建物、及原審附圖（E）所示（面積153.63
    平方公尺 ）之系爭3號建物拆除並將上開建物坐落之土地返
    還上訴人。(二)被上訴人三峽國小、丁○○應將原審附圖94（
    B）所示（面積192.54平方公尺）系爭2-1號建物拆除並將上
    開建物坐落之土地返還上訴人。(三)被上訴人台北縣政府應將
    本院附圖編號A所示（面積110.52平方公尺）之系爭4號建物
    拆除並將上開建物坐落之土地返還上訴人。(四)被上訴人丁○
    ○應自系爭2-1號之建物遷出， 為無理由，不應准許。其假
    執行之聲請亦失所附麗，應併予駁回。原審為上訴人敗訴之
    判決，及駁回其假執行之聲請，理由雖然不同，結果並無不
    合。上訴意旨指摘原判決不當，求予廢棄改判，為無理由，
    應予駁回。上訴人追加之訴為有理由，應予准許。該部分上
    訴利益未逾150萬元， 不得上訴第三審，故無假執行或免為
    假執行問題，併予敘明。
十、本件事證已臻明確，兩造其餘攻擊、防禦方法及未經援用之
    證據，經本院審酌後認對判決結果不生影響，爰不一一論列
    ，附此敘明。
十一據上論結，本件上訴為無理由，追加之訴為有理由，依民事訴
  訟法第449條第2項、第1項、第85條第2項，判決如主文。
中　　華　　民　　國　　96　　年　　4　　月　　24 　　日
                    民事第十一庭
                        審判長法  官  鄭雅萍
                              法  官  薛中興
                              法  官  林恩山
正本係照原本作成。
被上訴人不得上訴。
上訴人如不服本判決，應於收受送達後20日內向本院提出上訴書
狀，其未表明上訴理由者，應於提出上訴後20日內向本院補提理
由書狀（均須按他造當事人之人數附繕本）上訴時應提出委任律
師或具有律師資格之人之委任狀；委任有律師資格者，另應附具
律師資格證書及釋明委任人與受任人有民事訴訟法第466條之1第
1項但書或第2項（詳附註）所定關係之釋明文書影本。
中　　華　　民　　國　　96　　年　　4 　　月　　24　　日
　　　　　　　　　　　　　　　書記官  劉  瑗
附註：
民事訴訟法第466條之1（第1項、第2項）：
對於第二審判決上訴，上訴人應委任律師為訴訟代理人。但上訴
人或其他法定代理人具有律師資格者，不在此限。
上訴人之配偶、三親等內之血親、二親等內之姻親，或上訴人為
法人、中央或地方機關時，其所屬專任人員具有律師資格並經法
院認為適當者，亦得為第三審訴訟代理人。
